【裁判字號】    90,上易,818
【裁判日期】    900621
【裁判案由】    竊盜
【裁判全文】
臺灣高等法院高雄分院刑事判決    九十年度上易字第八一八號
    上  訴  人
    即  被  告  甲○○
    選任辯護人  鍾武雄
                孫嘉男
                吳豐賓
右上訴人因竊盜案件，不服臺灣高雄地方法院九十年度易字第六五三號中華民國九十
年三月二十日第一審判決（起訴案號：臺灣高雄地方法院檢察署八十九年度偵字第二
０六０九號），提起上訴，本院判決如左：
      主  文
原判決撤銷。
甲○○連續踰越安全設備竊盜，累犯，處有期徒刑陸月，如易科罰金，以參佰元折算
壹日。
      事  實
一、甲○○患有輕度智障及精神分裂症，其對外界事務之知覺理會及判斷作用，較普
    通人之平均程度顯然減退，為精神耗弱之人，其曾分別於民國七十一年間，因竊
    盜案件，經臺灣高雄地方法院七十一年度易字第三二九三號判處罰金一千五百元
    確定；於七十二年間，又因竊盜案件，經該院七十二年度訴字第八三二號判處有
    期徒刑八月確定；於七十七年間，復分別因妨害家庭及妨害風化案件，經該院七
    十七年度訴字第一○四四號判處有期徒刑一年六月及台灣高等法院台南分院七十
    八年度上更一字第一三四號判處有期徒刑三年確定（均不構成累犯）。另於八十
    六年間，因違反槍砲彈藥刀械管制條例案件，經臺灣高雄地方法院以八十六年度
    易字第二四七六號判處有期徒刑三月確定，甫於八十六年七月二十一日易科罰金
    執行完畢。詎仍不知悔改，竟基於意圖為自己不法所有之概括犯意，於八十九年
    八月間，連續在高雄市○○路三六巷二弄九樓屋外，竊取張家綾所有晾曬於屋外
    空地之內衣、內褲各三件及洋裝一件，復於八十九年八月二十五日，自上開房屋
    廚房抽油機旁之窗戶，以伸手踰越安全設備之方式，竊取張家綾置於上址屋內之
    摩托羅拉牌2688型行動電話手機一支。嗣於八十九年九月十一日上午十一時三十
    分，經警於其位於高雄市前鎮區西甲里西甲中巷三九號住處，查獲上開內衣、褲
    及洋裝；另於其丈人位於高雄市○○區○○路二號之住處查獲上開行動電話一支
    。
二、案經高雄市政府警察局前鎮分局報告臺灣高雄地方法院檢察署檢察官偵查起訴。
      理  由
一、右揭事實業據上訴人即被告甲○○於警訊及本院審理時坦承不諱，核與被害人張
    家綾指訴其內衣、褲及洋裝失竊之情節相符。另被害人固指述其行動電話係在其
    上開住處二樓房間失竊，惟查，被害人同時亦陳稱發現失竊時屋內沒有被翻動的
    痕跡，顯然被告並無侵入被害人家中行竊之行為。且行動電話攜行方便，被害人
    不無將行動電話攜至廚房因而遭竊之可能。況被害人於警訊中亦陳稱：「我不知
    道歹徒從何進入，門窗沒有被破壞的痕跡。」等語（見八十九年八月二十五日警
    訊筆錄），是該行動電話應係如被告於警訊中所自承係自窗外伸手入內竊取等情
    可堪認定，證人及承辦本案之警員邱群貴於本院調查時亦證稱本件是拿搜索票至
    被告家中查獲衣服及褲子、洋裝，行動電話是被告告稱放在其丈人家中，才去搜
    出等語屬實。另被告於原審辯稱內衣褲等在地上撿到及行動電話係在撿拾廢紙時
    撿到云云，係被告卸責之詞，另被告供稱其在警訊遭警員刑求一節，為警員邱群
    貴所否認，被告嗣亦供稱並未有此事，所稱刑求一節亦不足採，此外，復有贓物
    認領保管收據乙紙附卷可稽，本件事證明確，被告之犯行堪以認定。
二、核被告所為，係犯刑法第三百二十條第一項之普通竊盜罪及第三百二十一條第一
    項第二款之加重竊盜罪。檢察官以被告所為僅犯刑法第三百二十條之普通竊盜罪
    ，惟按窗戶本係為防閑而設，屬安全設備之一種，被告自窗伸手入室竊取財物，
    使他人窗門安全設備失其防閑之效用，自應構成刑法第三百二十一條第一項第二
    款之加重竊盜罪（最高法院三十三年上字第一五○四號判例、四十五年台上字第
    一四四三號判例及四十一年台非字第三十八號判例，均同此見解），故檢察官就
    此部分容有誤會，起訴法條應予變更。又被告先後多次竊盜犯行，時間緊接，所
    犯罪名雖有普通竊盜與加重竊盜之分，仍係基於概括犯意為之，為連續犯，應依
    刑法第五十六條規定以加重竊盜一罪論，並依法加重其刑。另被告曾因違反槍砲
    彈藥刀械管制條例案件，經法院判處有期徒刑三月確定，甫於八十六年七月二十
    一日易科罰金執行完畢，有台灣高等法院被告全國前案紀錄表及台灣高雄地方法
    院檢察署被告前案查註紀錄表各一份附卷可參，其於五年之內再犯本件最重本刑
    為有期徒刑以上之罪，為累犯，應依法遞加重其刑。又被告患有輕度智障及精神
    分裂症，業據其於本院審理中提出全民健康保險重大傷病證明申請書、中華民國
    殘障手冊在卷可憑，被告對外界事務之知覺理會及判斷作用，較普通人之平均程
度顯然減退，為精神耗弱之人，爰依刑法第十九條第二項減輕其刑。
三、原審為被告論罪科刑之判決，固非無見，惟被告為精神耗弱之人，且本案嗣經被
    告與被害人達成和解，有和解書可稽，原審未及審酌，容有未洽，審酌被告所犯
    情節尚非重大，及其有事實欄所載之多次前科，素行不良等一切情狀，量處有期
    徒刑六月。末查刑法第四十一條業經於九十年一月十日修正公布，自同月十二日
    生效，將得易科罰金之適用範圍擴大為最重本刑五年以下有期徒刑之罪，經比較
    新舊法，以新法對於被告較為有利，依刑法第二條第一項前段之規定，併諭知易
    科罰金之折算標準。
據上論結，應依刑事訴訟法第三百六十九條第一項前段、第三百六十四條、第二百九
十九條第一項前段、第三百條，刑法第五十六條、刑法第三百二十一條第一項第二款
、第四十七條，第十九條第二項、第二條第一項前段、第四十一條第一項、罰金罰鍰
提高標準條例第一條前段、第二條判決如主文。
本案經檢察官陳國全到庭執行職務。
中    華    民    國      九十      年       六       月     二十一   日
                              臺灣高等法院高雄分院刑事第五庭
                                  審判長法官  吳水木
                                        法官  洪慶鐘
                                        法官  趙文淵
右正本證明與原本無異。
不得上訴。
                                      書記官  高惠珠
中    華    民    國      九十      年       六       月    二十六    日
附錄：本判決論罪科刑法條：
刑法第三百二十一條第一項第二款
犯竊盜罪而有左列情形之一者，處六月以上五年以下有期徒刑：
二、毀越門扇、牆垣或其他安全設備而犯之者。
                                                                        Ｄ


司法院資訊處製作；財團法人民間司法改革基金會備份。
